【裁判字號】    94,簡上,814
【裁判日期】    950127
【裁判案由】    詐欺
【裁判全文】
臺灣高雄地方法院刑事判決             94年度簡上字第814號
上  訴  人
即  被  告  甲○○
                    3樓
上列上訴人即被告因詐欺案件，經本院高雄簡易庭中華民國94年
8月29 日94年度簡字第5006號簡易判決（聲請簡易判決處刑案號
：臺灣高雄地方法院檢察署檢察官94年度偵字第12185 號），提
起上訴，本院管轄第二審之合議庭判決如下：
    主  文
上訴駁回。
    事實及理由
一、按第二審被告經合法傳喚，無正當之理由不到庭者，得不待
    其陳述，逕行判決；簡易判決之第二審程序，亦準用上開規
    定，刑事訴訟法第371 條、第455 條之1 第3 項分別定有明
    文。查被告甲○○於審判期日無正當理由而未到庭，且該日
    傳票業經合法送達於被告之戶籍地，有送達回證1 紙附卷可
    憑，爰不待其陳述逕行判決。
二、本案經本院審理結果，認原審認定被告甲○○涉犯刑法第30
    條第1 項前段、第339 第1 項之幫助詐欺取財罪，判處有期
    徒刑4 月，並諭知易科罰金，以300 元折算1 日，其認事、
    用法均無不合，量刑亦稱允當，應予維持，並引用原審判決
    書記載之事實、證據及理由（詳如附件）。
三、上訴人即被告之上訴意旨略以：被告雖於93年12月30日確有
    向萬泰銀行開立帳戶之事實，但將存摺、提款卡及密碼等資
    料放在一起，經過不久，因欲使用該存摺補摺時，才發現已
    經遺失，故前往銀行申請補發，竟遭警方逮捕，被告其實也
    是受害人，若被告與詐騙集團有交集，豈會前往銀行申請補
    發存摺？且原審均未調查本件被害人遭詐騙時之通聯紀錄，
    以查明真正不法份子，即遽認被告有幫助詐欺犯行，顯有失
    當。為此，請求撤銷原判決，更為無罪之判決。
三、經查，檢察官係起訴被告以提供銀行帳戶之提款卡等物的方
    式幫助詐欺，而未認定被告係實際以電話向被害人行騙之人
    ，亦未認定被告是提領款項之人，且類此之行騙過程中，收
    購存摺、提領款項之人多非同一人，是被告指摘本件未調查
    被害人受騙時之通聯紀錄，其真正詐騙之不法份子為何人，
    經核與本件並無直接相關，亦無必要。其次，被告雖稱銀行
    帳戶之提款卡遺失，但其遺失存摺、提款卡及密碼等重要資
    料，竟未報警，已難遽信。況且，一般智識正常之人如帳戶
    存摺、提款卡、印鑑遭竊或遺失，為防止拾得或竊得之人盜
    領其存款或做為不法使用，必於發現後立即報警或向金融機
    構辦理掛失止付，在此情形下，如詐騙集團仍以該帳戶作為
    犯罪工具，則在渠等向他人詐騙，並誘使被害人將款項匯入
    該帳戶後，極有可能因帳戶所有人掛失止付而無法提領，則
    渠等大費周章從事於犯罪之行為，甘冒犯罪後遭追訴、處罰
    之風險，卻只能平白無故替原帳戶所有人匯入金錢，顯有「
    徒勞無功」之虞，是以犯罪集團若非確定該帳戶所有人不會
    報警或掛失止付，以確定渠等能自由使用該帳戶提款、轉帳
    ，當不至於以該帳戶從事犯罪。準此以言，被告辯稱遺失帳
    戶之存摺等物，顯不足採，其確有將上開帳戶之存摺、提款
    卡及密碼提供予不詳詐騙集團之成員，用為詐騙工具使用之
    事實，應堪認定。
四、核被告所為，係犯刑法第339 條第1 項詐欺取財罪之幫助犯
    。被告提供自己之存摺、提款卡予他人犯詐欺罪，所為係詐
    欺罪構成要件以外之行為，為幫助犯，依刑法第30條第2項
    規定，按正犯之刑減輕之。又被告前因肅清煙毒條例案件，
    經本院判處有期徒刑3 年1 月確定，於90年4 月18日縮短刑
    期假釋出監，92年5 月25日假釋保護管束期滿，未經撤銷，
    視為有期徒刑執行完畢，有臺灣高等法院被告前案紀錄表1
    份在卷可參，其受有期徒刑之執行完畢後，5 年以內再犯有
    期徒刑以上之本罪，為累犯，應依法加重其刑，並依刑法第
    71 條 第1 項之規定先加後減之。原審以被告罪證明確，依
    刑事訴訟法第449 條第1 項但書、第454 條2 項、刑法第30
    條第1 項、第2 項、第339 條第1 項、第47條、第41條第1
    項前段、罰金罰鍰提高標準條例第1 條前段及第2 條等規定
    ，並審酌被告任意將銀行帳戶交予他人使用，不顧該帳戶可
    能遭他人用以作為犯罪工具，逃避犯罪之查緝，嚴重破壞社
    會治安及有礙金融秩序，助長犯罪歪風，並增加追緝犯罪及
    被害人尋求救濟之困難，且犯後否認犯行等一切情狀，量處
    有期徒刑4 月，並諭知如易科罰金之折算標準，其認事用法
    核無違誤，量刑亦屬適當。被告上訴意旨否認犯罪，指摘原
    判決不當而請求撤銷原判決，為無理由，應予駁回。
據上論斷，應依刑事訴訟法第455 條之1 第1 項及第3 項、第
371條、第373條、第368條，判決如主文。
本案經檢察官乙○○到庭執行職務。
中    華    民    國    95    年    1     月    27    日
                  鳳山刑事第2 庭
                          審判長法  官  邱明弘
                                法  官  譚德周
                                法  官  李嘉益
以上正本證明與原本無異。
不得上訴。
中    華    民    國    95    年    1     月    27    日
                                書記官  呂怜勳
附錄本判決論罪科刑之法條：
中華民國刑法第30條(從犯及其處罰)
幫助他人犯罪者，為從犯。雖他人不知幫助之情者，亦同。
從犯之處罰，得按正犯之刑減輕之。
中華民國刑法第339條(普通詐欺罪)
意圖為自己或第三人不法之所有，以詐術使人將本人或第三人之
物交付者，處5 年以下有期徒刑、拘役或科或併科1 千元以下罰
金。
以前項方法得財產上不法之利益或使第三人得之者，亦同。
前二項之未遂犯罰之。


司法院資訊處製作；財團法人民間司法改革基金會備份。
